最　高　行　政　法　院　裁　定
                                     100年度裁字第1068號
上  訴  人　陳黃素珍
被 上訴 人　臺北市稅捐稽徵處
代　表　人　黃素津
上列當事人間土地增值稅事件，上訴人對於中華民國99年6月18
日臺北高等行政法院99年度簡字第268號判決，提起上訴，本院
裁定如下：
　　主  文
上訴駁回。
上訴審訴訟費用由上訴人負擔。
　　理  由
一、按對於適用簡易程序之裁判提起上訴，須經本院許可。前項
    許可，以訴訟事件所涉及之法律見解具有原則性者為限，行
    政訴訟法第235條定有明文。所謂法律見解具有原則性，係
    指該訴訟事件所涉及之法律問題意義重大，而有加以闡釋之
    必要而言。又被上訴人之代表人於100年2月16日已變更為黃
    素津，渠聲明承受訴訟，經核並無不合，應予准許。
二、上訴人於97年1月25日因買賣登記取得臺北市○○區○○段○
    ○段820、821地號等2筆土地應有部分（其地上房屋門牌號
    碼為臺北市○○區○○○路○段103號13樓，下稱系爭重購土
    地），嗣於98年6月27日立約出售其原所有坐落臺北市○○
    區○○段○○段112地號土地應有部分（其地上房屋門牌號碼
    為臺北市○○區○○○街97號6樓，下稱系爭出售土地）。
    嗣上訴人於98年9月28日向被上訴人所屬中正分處申請依土
    地稅法第35條規定就其已納土地增值稅額內，退還不足支付
    新購土地地價之數額，經該分處以系爭出售土地之地上房屋
    於上訴人97年1月25日登記取得系爭重購土地時，有出租予
    訴外人林福地律師及孫世群律師供昇陽法律事務所使用情形
    ，不符土地稅法第35條第2項重購退稅規定，乃否准上訴人
    所請。上訴人不服，向該分處申請更正，經該分處以98年11
    月9日北市稽中正甲字第09832223300號函復上訴人仍維持原
    處分。上訴人仍表不服，提起訴願。嗣被上訴人重新審查後
    ，審認其所屬分處係內部單位，倘欲對外作成行政處分，應
    以被上訴人名義為之，乃以98年12月16日北市稽中正字第09
    832403600號函（下稱原處分）撤銷上開中正分處98年11月9
    日北市稽中正甲字第09832223300號函並重為處分仍維持原
    核定。嗣臺北市政府以原處分已不存在為由，以99年2月11
    日府訴字第09970018600號訴願決定：「訴願不受理。」其
    間，上訴人對原處分仍表不服，提起訴願，遭決定駁回，遂
    提起本件行政訴訟。
三、原審判決駁回上訴人之訴，理由略以：本件被上訴人應否退
    還上訴人已繳納之土地增值稅，應以上訴人新購土地完成移
    轉登記之日，後售之土地是否為土地稅法第9條規定所稱「
    自用住宅用地」，即土地所有權人或其配偶、直系親屬於該
    地辦竣戶籍登記，且無出租或供營業用之自用住宅用地為認
    定準據，尚非僅以出售地前1年內有無符合自用住宅用地為
    認定標準。經查，上訴人於97年1月15日購買系爭重購土地
    ，同時向被上訴人所屬中正分處申報土地現值，經該分處核
    定移轉現值總額為新臺幣（下同）6,149,381元，於97年1月
    25日登記取得。另於98年6月27日立約出售系爭出售土地，
    ，同年月29日向被上訴人所屬中正分處申報土地現值，經該
    分處核定其移轉現值為6,045,930元，土地增值稅計373,911
    元，並於98年7月27日登記移轉。嗣上訴人於98年9月28日向
    被上訴人所屬中正分處申請依土地稅法第35條規定，就其已
    納土地增值稅額內，退還不足支付新購土地地價之數額。案
    經被上訴人查得上訴人於97年1月25日登記取得系爭重購土
    地時，系爭出售土地地上房屋於96年3月1日至97年2月28日
    期間出租供昇陽法律事務所使用，不符合土地稅法第35條第
    2項重購退稅規定，被上訴人以原處分否准退還土地增值稅
    ，洵屬有據。又及財政部88年9月7日臺財稅字第881941465
    號函釋及91年10月3日臺財稅字第0910452232號函釋、91年8
    月30日臺財稅字第0910454052號函釋內容，係闡明土地稅法
    第35條之法規原意，核與相關稅法規定並未違背等為據。
四、上訴意旨略以：依土地稅法第35條第2項、第1項第1款、第3
    項規定，退稅要件僅須後售之原有土地於「出售時」及「出
    售前1年內」，係屬法定「自用住宅用地」者，即符合退稅
    要件，並無另以「新購買土地完成登記之日」當時，後售之
    原有土地，亦須屬於「自用住宅用地」之限制，原判決以「
    新購買土地完成登記之日」當時，後售之原有土地，須為法
    定「自用住宅用地」，始符合退稅要件，除違反平等原則外
    ，並增加土地稅法第35條第3項所無之限制。
五、本院查：原判決就先購後售土地，適用土地稅法第35條規定
    ，就其已納土地增值稅額內，退還不足支付新購土地地價數
    額之要件，應以上訴人新購土地完成移轉登記之日，後售之
    土地是否為土地稅法第9條規定所稱「自用住宅用地」，即
    土地所有權人或其配偶、直系親屬於該地辦竣戶籍登記，且
    無出租或供營業用之自用住宅用地為認定準據，尚非僅以出
    售地前1年內有無符合自用住宅用地為認定標準，且財政部
    上該函釋係闡明法規原意，並未增加法律所無之限制等情，
    業於判決理由內詳為論述，經核於法尚無不合。上訴意旨再
    予爭執，核屬法律見解之歧異，要無足採，經核上訴意旨均
    無涉及法律見解具有原則性，而須由本院加以闡釋之必要，
    上訴人提起上訴，不合首揭規定，不應許可，其上訴難謂合
    法，應予駁回。
六、據上論結，本件上訴為不合法。依行政訴訟法第249條第1項
    前段、第104條、民事訴訟法第95條、第78條，裁定如主文
    。
中　　華　　民　　國　　100　 年　　4　　 月　　28　　日
                    最高行政法院第四庭
                        審判長法官　吳　明　鴻
                              法官　林　茂　權
                              法官　侯　東　昇
                              法官　黃　秋　鴻
                              法官　陳　國　成

以  上  正  本  證  明  與  原  本  無  異
中　　華　　民　　國　　100　 年　　4　　 月　　29　　日
　　　　　　　　　　　　　　　書記官　葛　雅　慎